臺灣高等法院臺中分院刑事裁定
111年度聲字第677號
聲  請  人  臺灣高等檢察署臺中檢察分署檢察官     
受  刑  人  吳瑞瑩



上列聲請人因受刑人數罪併罰有二裁判以上，聲請定其應執行之
刑（聲請案號：111年度執聲字第276號），本院裁定如下：
    主  文
吳瑞瑩因犯如附表所示各罪所處之刑，應執行有期徒刑參年肆月
。
    理  由
一、聲請意旨略以：受刑人吳瑞瑩前因犯詐欺等數罪，先後經判
    決確定如附表，應依刑法第53條、第51條第5款規定，定其
    應執行之刑，爰依刑事訴訟法第477條第1項聲請裁定等語。
二、按數罪併罰，有二裁判以上者，依刑法第51條之規定，定其
    應執行之刑；而數罪併罰，宣告多數有期徒刑者，於各刑中
    之最長期以上，各刑合併之刑期以下，定其刑期，但不得逾
    30年，刑法第53條、第51條第5款分別定有明文。又法律上
    屬於自由裁量事項，並非概無法律性之拘束。在法律上有其
    外部界限及內部界限，前者法律之具體規定，使法院得以具
    體選擇為適當裁判，此為自由裁量之外部界限；後者法院為
    自由裁量時，應考量法律之目的，法律秩序之理念所在，此
    為自由裁量之內部界限。法院為裁判時，二者均不得有所踰
    越。在數罪併罰而有二裁判以上，應定其應執行刑之案件，
    法院所為刑之酌定，固屬自由裁量事項，然對於法律之內、
    外部界限，仍均應受其拘束。
三、經查：
　㈠本件受刑人所犯如附表所示各罪，先後經本院判處如附表所
    示之刑，均確定在案，有各該判決書及臺灣高等法院被告前
    案紀錄表在卷可稽。茲檢察官聲請就附表所示各罪定其應執
    行之刑，本院審核認其聲請為正當，應予准許。
　㈡按定應執行刑，不僅攸關國家刑罰權之行使，於受刑人之權
    益亦有重大影響，除顯無必要或有急迫情形外，法院於裁定
    前，允宜予受刑人以言詞、書面或其他適當方式陳述意見之
    機會，程序保障更加周全。是本院就檢察官聲請事項已以書
    面通知受刑人於文到7日內具狀陳述意見，該函文已於111年
    3月23日送達至受刑人所在之法務部矯正署臺中女子監獄，
    由其親自簽名捺印並收受，惟迄今仍未表示意見，此有本院
    送達證書、收文資料查詢清單、收狀資料查詢清單各1份在
    卷可憑（見本院卷第179至185頁）。　
　㈢爰審酌本件受刑人所犯如附表所示各罪，其中附表編號1至4
    所示之罪，曾經本院以110年度聲字第1000號裁定應執行刑
    有期徒刑1年10月。是以，本院定應執行刑，除不得逾越刑
    法第51條第5款所定法律之外部界限，亦應受內部界限及不
    利益變更禁止原則之拘束，並考量其所犯各罪均係犯三人以
    上共同詐欺取財罪，行為態樣、動機均相同，犯罪時間亦相
    近（自民國108年5月5日起至同年6月13日止），所侵害者，
    復同為財產法益，依期待可能性及罪責相當原則，並參諸刑
    法第51條第5款係採限制加重原則，而非累加原則之意旨，
    衡酌受刑人對侵害法益之加重效應及時間、空間之密接程度
    ，而為整體評價後，本於比例原則、責罰相當等原則，合併
    定其應執行之刑如主文所示，以免失之過苛。
四、爰依刑事訴訟法第477條第1項，刑法第53條、第51條第5款
    ，裁定如主文。
中　　華　　民　　國　　111 　年　　4 　　月　　19　　日
            刑事第三庭    審判長法　官  楊  真  明
　  　　　　 　　　　　　       法　官  邱  顯  祥
　　  　　　　　　　　　　　    法　官  李  明  鴻     
以上正本證明與原本無異。
如不服本裁定，應於收受送達後5日內向本院提出抗告書狀(須附
繕本)。因疫情而遲誤不變期間，得向法院聲請回復原狀。

　　　　　　　　　　　　　　　 書記官  陳  慈  傳
　　　　　　　　　　　　　　　 
中　　華　　民　　國　　111 　年　　4 　　月　　19　　日


【附表】
編           號  1 2 3 罪           名  詐欺 詐欺 詐欺 宣     告    刑  有期徒刑1年2月 (共6罪) 有期徒刑1年7月 有期徒刑1年4月 犯  罪  日   期  108年5月5日、108年5月7日、108年5月11日、108年5月16日、108年5月17日、108年5月18日 108年5月8日至同年6月13日 108年5月21日 偵查(自訴)機關年  度  案  號  臺中地檢108年度偵字第20355號等 臺中地檢108年度偵字第20355號等 臺中地檢108年度偵字第20355號等 最後事實審 法        院 臺灣高等法院 臺中分院 臺灣高等法院 臺中分院 臺灣高等法院 臺中分院  案        號 109年度上訴字第939號 109年度上訴字第939號 109年度上訴字第939號  判 決  日 期      109/08/26     109/08/26     109/08/26 確定判決 法        院 臺灣高等法院 臺中分院 臺灣高等法院 臺中分院 臺灣高等法院 臺中分院  案        號 109年度上訴字第939號(經最高法院109年度台上字第5513號不合法駁回上訴) 109年度上訴字第939號(經最高法院109年度台上字第5513號不合法駁回上訴) 109年度上訴字第939號(經最高法院109年度台上字第5513號不合法駁回上訴)  判決確定日期     109/12/31     109/12/31     109/12/31 是否為得易科罰金之案件  不得易科、社勞 不得易科、社勞 不得易科、社勞 備           註  臺中地檢110年度執字第1778號 臺中地檢110年度執字第1778號 臺中地檢110年度執字第1778號   編號1至4曾定有期徒刑1年10月（110執更1863）   
編           號  4 5 6 罪           名  詐欺 詐欺 詐欺 宣     告    刑  有期徒刑1年3月 (共2罪) 有期徒刑1年3月 (共6罪) 有期徒刑1年2月 (共10罪) 犯  罪  日   期  108年5月27日、108年5月29日 108年5月5日、108年5月17日、108年5月18日、108年5月25日、108年5月28日、108年5月30日 108年5月9日至同年5月10日、108年5月9日、108年5月13日、108年5月16日、108年5月19日、108年5月22日、108年5月28日、108年5月30日、108年5月31日(2次) 偵查(自訴)機關年  度  案  號  臺中地檢108年度偵字第20355號等 臺中地檢108年度偵字第17294號等 臺中地檢108年度偵字第17294號等 最後事實審 法        院 臺灣高等法院 臺中分院 臺灣高等法院 臺中分院 臺灣高等法院 臺中分院  案        號 109年度上訴字第939號 110年度上更一字第23號 110年度上更一字第23號  判 決  日 期      109/08/26     110/12/14     110/12/14 確定判決 法        院 臺灣高等法院 臺中分院 臺灣高等法院 臺中分院 臺灣高等法院 臺中分院  案        號 109年度上訴字第939號(經最高法院109年度台上字第5513號不合法駁回上訴) 110年度上更一字第23號 110年度上更一字第23號  判決確定日期     109/12/31     110/01/06     110/01/06 是否為得易科罰金之案件  不得易科、社勞 不得易科、社勞 不得易科、社勞 備           註  臺中地檢110年度執字第1778號 臺中地檢111年度執字第2247號 臺中地檢111年度執字第2247號   編號1至4曾定有期徒刑1年10月（110執更1863）   
編           號  7 8 9 罪           名  詐欺 詐欺 詐欺 宣     告    刑  有期徒刑1年4月 (共9罪) 有期徒刑1年5月 有期徒刑1年6月 犯  罪  日   期  108年5月18日、108年5月19日(2次)、108年5月20日、108年5月23日、108年5月24日、108年5月26日、108年5月29日、108年5月31日 108年5月21日 108年5月25日 偵查(自訴)機關年  度  案  號  臺中地檢108年度偵字第17294號等 臺中地檢108年度偵字第17294號等 臺中地檢108年度偵字第17294號等 最後事實審 法        院 臺灣高等法院 臺中分院 臺灣高等法院 臺中分院 臺灣高等法院 臺中分院  案        號 110年度上更一字第23號 110年度上更一字第23號 110年度上更一字第23號  判 決  日 期      110/12/14     110/12/14     110/12/14 確定判決 法        院 臺灣高等法院 臺中分院 臺灣高等法院 臺中分院 臺灣高等法院 臺中分院  案        號 110年度上更一字第23號 110年度上更一字第23號 110年度上更一字第23號  判決確定日期     110/01/06     110/01/06     110/01/06 是否為得易科罰金之案件  不得易科、社勞 不得易科、社勞 不得易科、社勞 備           註  臺中地檢111年度執字第2247號 臺中地檢111年度執字第2247號 臺中地檢111年度執字第2247號 
編           號  10 罪           名  詐欺 宣     告    刑  有期徒刑1年7月 犯  罪  日   期  108年5月28日 偵查(自訴)機關年  度  案  號  臺中地檢108年度偵字第17294號等 最後事實審 法        院 臺灣高等法院 臺中分院  案        號 110年度上更一字第23號  判 決  日 期      110/12/14 確定判決 法        院 臺灣高等法院 臺中分院  案        號 110年度上更一字第23號  判決確定日期     110/01/06 是否為得易科罰金之案件  不得易科、社勞 備           註  臺中地檢111年度執字第2247號